臺灣臺南地方法院刑事判決　　　　　　　　96年度訴字第53號
公　訴　人　臺灣臺南地方法院檢察署檢察官
被　　　告　丙○○○
　　　　　　丁○○
　　　　　　　　　　（另案於台南分監執行）
選任辯護人　賴鴻鳴律師
　　　　　　黃俊達律師
　　　　　　莊信泰律師
上列被告等因偽證案件，經檢察官提起公訴（九十五年度偵字第
一一三九０號），被告二人先就被訴事實為有罪之陳述，經本院
合議庭裁定進行簡式審判程序，判決如下：
    主  文
丙○○○、丁○○證人，於執行審判職務之公署審判時，於案情
有重要關係之事項，供前具結，而為虛偽陳述，均免刑。
    事  實
一、丙○○○、丁○○均明知丁○○之妻甲○於民國九十四年十
    一月底某日，到有投票權之丙○○○住處附近之田裡，交付
    新台幣（下同）五百元之買票錢予丙○○○，要求丙○○○
    於投票日將選票投予登記二號之縣議員候選人李元風，約定
    丙○○○投票權為一定之行使，竟各基於偽證之單一犯意，
    先於九十五年六月十四日，在本院刑事庭審理九十五年度選
    訴字第二號甲○違反公職人員選舉罷免法案件時，以證人身
    分，就案情有重要關係之事項，供前具結後，丙○○○虛偽
    證稱：「（檢察官問：去年十一月底，在你家附近田地，甲
    ○有無給你五百元的現金？）證人答：沒有。」云云，丁○
    ○虛偽證稱：「（辯護人問：丙○○○前次本院筆錄，陳述
    ：我確實有收到五百元，錢是丁○○給我的，錢我交給檢察
    官。是否屬實？）證人答：是。（辯護人問：丙○○○收到
    五百元，是否你給他的？）證人答：是我給的，不是我太太
    給他的。」云云；繼於九十五年九月二十日，在臺灣高等法
    院臺南分院刑事庭審理九十五年度選上訴字第九０六號甲○
    違反公職人員選舉罷免法案件時，以證人身分，就案情有重
    要關係之事項，供前具結後，丙○○○虛偽證稱：「（辯護
    人問：這五百元是不是甲○給你的？）證人答：不是，是丁
    ○○給我的。」云云，丁○○虛偽證稱：「（辯護人問：九
    十四年縣議員選舉時，五百元是你拿給丙○○○或是你太太
    甲○拿給丙○○○？）證人答：確實是我丁○○拿給丙○○
    ○。」云云，丙○○○另於同年十月十一日，在該案虛偽證
    稱：「（辯護人問：五百元到底是甲○拿給你或是丁○○拿
    給你？）證人答：五百元是丁○○拿的。」云云。
二、案經本院告發後，由臺灣臺南地方法院檢察署檢察官偵查起
    訴。
    理  由
一、本案被告丙○○○、丁○○所犯刑法第一百六十八條之偽證
　  罪，並非死刑、無期徒刑或最輕本刑有期徒刑三年以上之罪
    ，亦非高等法院管轄第一審案件，且被告二人先就被訴事實
    為有罪之陳述（見本院卷第三七頁），經告知被告二人簡式
    審判程序之旨，並聽取檢察官、被告二人之意見後，本院合
    議庭裁定進行簡式審判程序，是本案之證據調查，依刑事訴
    訟法第二百七十三條之二規定，不受同法第一百五十九條第
    一項、第一百六十一條之二、第一百六十一條之三、第一百
    六十三條之一及第一百六十四條至第一百七十條規定之限制
    ，合先敘明。
二、上開犯罪事實，業據被告丙○○○、丁○○於本院審理時坦
    承不諱，並有臺灣臺南地方法院檢察署九十四年度選偵字第
    八八號案件中，被告丙○○○之偵訊筆錄、證人結文、扣押
    物品收據、扣押物品目錄表各一份；本院九十五年度選訴字
    第二號案件中，被告丙○○○、丁○○審理筆錄、證人結文
    各一份；臺灣高等法院臺南分院九十五年度選上訴字第九０
    六號案件中，被告丙○○○、丁○○審理筆錄二份、證人結
    文三份；本院九十五年度選訴字第二號、九十五年度選上訴
    字第九０六號判決各一份在卷可稽，是被告丙○○○、丁○
    ○上開自白，核與事實相符，堪以採信。本件事證已臻明確
    ，被告二人犯行洵堪認定，自應依法論科。
三、核被告丙○○○、丁○○所為，均係犯刑法第一百六十八條
    之偽證罪。又按犯第一百六十八條至第一百七十一條之罪，
    於所虛偽陳述或所誣告之案件，裁判或懲戒處分確定前自白
    者，減輕或免除其刑，刑法第一百七十二條定有明文。查被
    告二人於作證時就案情重要事項為虛偽之證言，固對國家司
    法偵查之正確性產生危害，影響司法調查程序之進行，妨害
    司法正義之實現，惟渠等犯後均於九十六年四月十日具狀自
    白犯行，有刑事答辯狀一件在卷可參（見本院卷第二四頁）
    而案外人甲○違反選舉罷免法案件，前經臺灣高等法院臺南
    分院於九十六年四月二十四日以九十六年度選上更一字第一
    ０一號判決有期徒刑八月，褫奪公權一年，緩刑二年（尚未
    確定）一節，有甲○臺灣高等法院被告前案紀錄表一紙在卷
    可佐（見本院卷第四五頁），本院審酌被告二人已於所虛偽
    陳述之甲○違反選舉罷免法案件裁判確定前自白犯罪，而被
    告丙○○○已高齡七十三歲，且需單獨照顧臥病在床之配偶
    ，被告丁○○亦高齡六十五歲，現已因違反選舉罷免法案件
    入監執行，渠等因一時失慮，致罹刑章，且犯罪後均態度誠
    懇，深具悔意，顯不適於受刑之執行，爰依刑法第一百七十
    二條規定，就被告二人所涉偽證罪，為免刑之諭知。
據上論斷，應依刑事訴訟法第二百七十三條之一第一項、第二百
九十九條第一項前段，刑法第一百六十八條、第一百七十二條判
決如主文。
本案經檢察官乙○○到庭執行職務。
中　　華　　民　　國　　96　　年　　5 　　月　　25　　日
　　　　　　　　　刑事第三庭    審判長法　官  鄧希賢
                                      法  官  包梅真
                                      法  官  張銘晃
以上正本證明與原本無異。
如不服本判決應於送達後10日內向本院提出上訴狀。
                                      書記官  林憶梅
中　　華　　民　　國　　96　　年　　5 　　月　　28　　日
附錄本案論罪科刑法條：
刑法第168條
於執行審判職務之公署審判時或於檢察官偵查時，證人、鑑定人
、通譯於案情有重要關係之事項，供前或供後具結，而為虛偽陳
述者，處7 年以下有期徒刑。
刑法第172條
犯第168 條至第171 條之罪，於所虛偽陳述或所誣告之案件，裁
判或懲戒處分確定前自白者，減輕或免除其刑。
